【裁判字號】    97,易,260
【裁判日期】    970306
【裁判案由】    竊盜等
【裁判全文】
臺灣板橋地方法院刑事判決               97年度易字第260號
公  訴  人  臺灣板橋地方法院檢察署檢察官
被      告  乙○○
                    （現另案
上列被告因竊盜等案件，經檢察官提起公訴（九十六年度偵字第
二五三三三號），於被告為有罪之陳述後，本院依簡式審判程序
審理，茲判決如下：
    主  文
一、乙○○攜帶兇器而犯竊盜罪，累犯，處有期徒刑壹年；減為
    有期徒刑陸月。
二、乙○○行使變造車牌，累犯，處有期徒刑參月；減為有期徒
    刑壹月拾伍日。
三、乙○○以上經宣示之罪刑，應執行有期徒刑柒月。
    事實及理由
一、犯罪事實：
  (一)乙○○前因竊盜案件，經本院以九十五年度易字第五七八號
    判處有期徒刑八月確定；又因毀損案件，經本院以九十五年
    度訴字第三七五九號判處有期徒刑六月確定；上開宣示之罪
    刑經分別減刑為四月及三月，並定應執行刑為六月，甫於民
    國九十六年十月二日執行完畢（此部分於本件構成累犯）。
    又因竊盜案件，經本院以九十六年度易字第六九七號判處有
    期徒刑六月，減刑為三月確定；又因違反毒品危害防制條例
    案件，經臺灣臺園地方法院以九十六年度桃簡字第八一二號
    判處有期徒刑三月確定，嗣經裁定減刑為一月十五日；復因
    竊盜案件，經本院以九十六年度簡字第六七八二號判處有期
    徒刑四月，減刑為二月確定；再因竊盜及偽造文書案件，經
    臺灣桃園地方法院以九十六年度易字第一三九四號分別判處
    有期徒刑十月並於刑之執行前強制工作與四月確定，尚未執
    行。
  (二)乙○○基於為自己不法所有之意圖，於民國九十六年三月六
    日十四時許，在臺北縣三重市○○路五十三號前，持自備之
    客觀上足為兇器之以六角扳手磨成之薄片乙支，以插入汽車
    鑰匙孔破壞電門之方式（毀損部分未據告訴），竊取甲○○
    所有停放於該處之自用小客車（車牌號碼為二Ｂ─七三六一
    號）。得手後為免遭查緝，另基於行使變造特種文書之犯意
    ，以塑鋼土黏貼在二Ｂ─七三六一號車牌上，將「３」黏貼
    成「８」，而將該車牌變造為二Ｂ─七八六一號，並懸掛於
    所竊上開車輛而行使之，足生損害於監理機關對於車籍管理
    之正確性。案經甲○○報案，經警於九十六年三月十四日十
    八時許，在桃園縣龜山鄉○○路二四五巷內尋獲該車，經警
    於車內飲料瓶口採集檢體進行去氧核醣核酸（俗稱為ＤＮＡ
    ）鑑驗後，確認與乙○○之型別相符，嗣於九十六年六月二
    十七日十四時五十分許，前往臺灣臺北看守所提訊乙○○後
    始獲悉上情。
  (三)案經桃園縣政府警察局龜山分局報告臺灣板橋地方法院檢察
    署檢察官偵查起訴。
二、證據：
  (一)被告乙○○於警詢及本院審理中之自白。
  (二)被害人甲○○之供述。
  (三)臺北縣政府警察局輛失竊電腦輸入單、桃園縣政府警察局輛
    失竊尋獲電腦輸入單及車輛竊盜、車牌失竊資料各別查詢報
    表--查詢車輛認可資料。
  (四)內政部警政署刑事警察局鑑驗書及車輛照片。
  (五)贓物領據。
  (六)臺灣高等法院被告前案紀錄表。
三、論罪科刑之法律適用：
  (一)核被告乙○○所為，係犯刑法第三百二十一條第一項第三款
    之攜帶兇器竊盜罪，及同法第二百十六條、第二百十二條之
    行使變造特種文書罪。其所犯上開二罪，犯意各別，行為互
    殊，罪名有異，復無實質上一罪或裁判上一罪之關係，應予
    分論併罰。被告有事實欄所載之科刑執行紀錄，此有臺灣高
    等法院被告前案紀錄表附卷足參，其於有期徒刑執行完畢後
    五年內以故意再犯本件最重本刑為有期徒刑以上之罪，為累
    犯，應依刑法第四十七條第一項之規定均加重其刑。
  (二)爰審酌被告素行，因個人所需驟起盜心，動機可議，竊得物
    品之價值亦非微，且以攜帶兇器方式為之，復以不法方式圖
    為隱匿，危害非輕，惟於偵審中能坦承犯行，犯罪後態度尚
    非不佳等一切情狀，量處如主文所示之刑，以資儆懲。又被
    告本件犯罪在民國九十六年四月二十四日以前，復無中華民
    國九十六年罪犯減刑條例所列不予減刑之情形，應依同條例
    第二條第一項第三款之規定，就所受宣示之有期徒刑減其刑
    期二分之一，並定其應執行之刑。
  (三)未扣案以六角扳手磨成之薄片乙支，雖係被告所有供本件犯
    罪所用之物，惟並非法定應為義務沒收之違禁品，且價值甚
    微，其沒收顯不具儆懲教化之價值，徒增檢察官執行之困難
    ，是本院審酌比例原則，認該物尚無依刑法第三十八條第一
    項第二款之規定併予沒收之必要，附此敘明。
據上論斷，應依刑事訴訟法第二百七十三條之一第一項、第二百
九十九條第一項前段、第三百十條之二、第四百五十四條第一項
，刑法第三百二十一條第一項第三款、第四十七條第一項、第五
十一條第五款，中華民國九十六年罪犯減刑條例第二條第一項第
三款、第七條第一項、第二項，判決如主文。
本案經檢察官陳伯均到庭執行職務。
中    華    民    國    97    年     3    月     6    日
                    刑事第十庭  法  官  楊博欽
以上正本證明與原本無異
如不服本判決應於送達後十日內向本院提出上訴狀
                                書記官  李慈容
中    華    民    國    97    年     3    月     6    日
附錄本案論罪科刑法條全文：
中華民國刑法第二百十二條
  偽造、變造護照、旅券、免許證、特許證及關於品行、能力服
  務或其他相類之證書、介紹書，足以生損害於公眾或他人者，
  處一年以下有期徒刑、拘役或三百元以下罰金。
中華民國刑法第二百十六條
（行使偽造變造或登載不實之文書罪）
  行使第二百十條至第二百十五條之文書者，依偽造、變造文書
  或登載不實事項或使登載不實事項之規定處斷。
中華民國刑法第三百二十一條
  犯竊盜罪而有左列情形之一者，處六月以上、五年以下有期徒刑：
  一  於夜間侵入住宅或有人居住之建築物、船艦或隱匿其內而犯之者。
  二  毀越門扇、牆垣或其他安全設備而犯之者。
  三  攜帶兇器而犯之者。
  四  結夥三人以上而犯之者。
  五  乘火災、水災或其他災害之際而犯之者。
  六  在車站或埠頭而犯之者。
  前項之未遂犯罰之。


司法院資訊處製作；財團法人民間司法改革基金會備份。
